【裁判字號】    97,交易,336
【裁判日期】    970717
【裁判案由】    過失傷害
【裁判全文】
臺灣臺北地方法院刑事判決             97年度交易字第336號
公  訴  人  臺灣臺北地方法院檢察署檢察官
被      告  乙○○
上列被告因過失傷害案件，經檢察官提起公訴（97年度偵字第98
57號），嗣被告就被訴事實為有罪之陳述，經本院改依簡式審判
程序審理，判決如下：
    主  文
乙○○因過失傷害人，處有期徒刑貳月，如易科罰金，以新臺幣
壹仟元折算壹日。
    事  實
一、乙○○於民國96年11月12日下午4 時許，騎乘車牌號碼8HQ
    －285 號重型機車，沿臺北市○○街4 巷之東向西單行道行
    駛，其原應注意在單行道行駛時，應在快車道上按遵行方向
    順序行駛，且行經無號誌之交岔路口時，應減速慢行，作隨
    時停車之準備，而依當時天候晴、日間自然光線、柏油路面
    乾燥、無缺陷、無障礙物等情形，並無不能注意之情事，竟
    疏未注意及此，在浦城街4 巷單行道逆向由西向東行駛，行
    至該巷與浦城街之無號誌交岔路口時未減速慢行，貿然右轉
    至浦城街19號前時，旋即與在浦城街上由南向北行駛，由甲
    ○○所騎乘車號ALH －740 號重型機車相撞，致甲○○因此
    受有左側橈骨骨折併移位、左手遠端橈骨粉碎性骨折之傷害
    。嗣警員據報至現場處理後，乙○○當場承認為肇事者，而
    於犯罪未被發覺前向該管公務員自首犯罪，並願接受裁判。
二、案經甲○○訴由臺北市政府警察局大安分局報請臺灣臺北地
    方法院檢察署檢察官偵查起訴。
    理  由
一、本件被告乙○○所犯係死刑、無期徒刑、最輕本刑為三年以
    上有期徒刑以外之罪，其於準備程序中就被訴事實為有罪之
    陳述，經本院告知簡式審判程序之旨，並聽取公訴人及被告
    之意見後，認無不得或不宜改依簡式審判程序進行之情事，
    爰依刑事訴訟法第273 條之1 第1 項規定，裁定改依簡式審
    判程序審理，合先敘明。
二、上揭犯罪事實，業據被告於本院審理中坦承不諱，核與告訴
    人甲○○於偵訊時指證發生車禍之情節相符，又告訴人因此
    受有左側橈骨骨折併移位、左手遠端橈骨粉碎性骨折之傷害
    ，並有國防醫學院三軍總醫院附設民眾診療服務處診斷證明
    書、台北榮民總醫院診斷證明書各1 紙附卷可稽，此外，復
    有道路交通事故現場圖、道路交通事故補充資料表、交通事
    愛故談話紀錄表、道路交通事故調查報告表(一)、(二)及道路交
    通事故初步分析研判表在卷可資佐證。按汽車在單行道行駛
    時，應在快車道上按遵行方向順序行駛；且行經無號誌之交
    岔路口時，應減速慢行，作隨時停車之準備，道路交通安全
    規則第96條前段、第93條第1 項第2 款分別定有明文。本件
    被告所行駛之浦城街4 巷屬東向西之單行道，而被告乃考領
    有普通重型機車駕駛執照之人，有前揭道路交通事故現場圖
    及道路交通事故調查報告表可參，其駕車自應注意上述道路
    交通安全規定，而依附卷道路交通事故調查報告表所載：肇
    事當時係晴天、日間自然光線、柏油路面乾燥、無缺陷、無
    障礙物等情形，並無不能注意之情事，詎被告竟逆向行駛至
    上開無號誌之交岔路口右轉時，未減速慢行，致撞擊告訴人
    之機車，導致告訴人因而受有前述傷害，足認被告之駕車行
    為顯有過失，且被告之過失犯行與告訴人之傷害結果間具有
    相當之因果關係。從而，本件事證明確，被告過失傷害犯行
    ，至堪認定，應依法論科。
三、核被告所為，係犯刑法第284 條第1 項前段之過失傷害罪。
    又起訴事實雖漏未敘及被告有逆向行駛之過失事實，惟此部
    分業經被告於偵查中供承明確，復經本院認定如前，自應予
    補充。再被告肇事後於警方到場處理時，當場向尚不知何人
    肇事之警員坦承為肇事駕駛人，有臺北市○○○○○道路交
    通事故肇事人自首情形紀錄表1 紙在卷可按，其係於警方未
    發覺肇事者之前坦承肇事，合於自首要件，爰依刑法第62條
    前段規定減輕其刑。爰審酌被告駕駛機車不遵守道路交通安
    全規則，竟逆向行駛，且行至無號誌交岔路口右轉時未減速
    慢行，致撞擊告訴人之機車，使告訴人受有左手骨折之傷害
    ，其違反交通安全規則之過失程度非輕，及雙方對於賠償金
    額未能達成共識，致未能和解，暨被告犯後已坦認犯行之態
    度，與告訴人所受傷勢、被告之素行、教育程度、生活狀況
    等一切情狀，量處如主文所示之刑，並諭知易科罰金之折算
    標準。
據上論斷，應依刑事訴訟法第273 條之1 第1 項、第299 條第1
項前段，刑法第284 條第1 項前段、第62條前段、第41條第1 項
前段，刑法施行法第1 條之1 ，判決如主文。
本案經檢察官王育珍到庭執行職務。
中    華    民    國    97    年     7    月    17    日
                        交通法庭  法  官  吳俊龍
以上正本證明與原本無異。
如不服本判決，應於判決送達後10日內向本院提出上訴狀。告訴
人或被害人如對於本判決不服者，應具備理由請求檢察官上訴，
其上訴期間之計算係以檢察官收受判決正本之日期為準。
                                  書記官  高菁菁
中    華    民    國    97    年    7     月    17    日
附錄本判決論罪科刑法條：
刑法第284 條因過失傷害人者，處6 月以下有期徒刑、拘役或5
百元以下罰金，致重傷者，處1 年以下有期徒刑、拘役或5 百元
以下罰金。
從事業務之人，因業務上之過失傷害人者，處1 年以下有期徒刑
、拘役或1 千元以下罰金，致重傷者，處3 年以下有期徒刑、拘
役或2 千元以下罰金。


司法院資訊處製作；財團法人民間司法改革基金會備份。
